臺灣臺中地方法院刑事判決　　　　九十一年度易字第二二八七號
　　公　訴　人　臺灣臺中地方法院檢察署檢察官
　　被　　　告　丙○○
　　　　　　　　丁○○
右列被告因竊盜等案件，經檢察官提起公訴（九十年度偵字第一八○○五號），本院
判決如左：
    主  文
丙○○、丁○○共同竊盜，各處有期徒刑貳月，如易科罰金，均以參佰元折算壹日；
又共同傷害人之身體，各處有期徒刑參月，如易科罰金，均以參佰元折算壹日。應各
執行有期徒刑肆月，如易科罰金，均以參佰元折算壹日。
    事  實
一、丙○○、丁○○於民國九十年十月三日凌晨二時五十分許，騎乘機車行經臺中市
    ○○○街二巷五號時，見甲○○所有之西施犬僅以狗鍊拴在騎樓機車上無人看守
    ，竟共同意圖為自己不法之所有，基於普通竊盜之犯意聯絡，以機車強力拖行之
    方式，竊取該西施犬得手。嗣經甲○○、乙○○父子在住家二樓聽聞異常之狗吠
    聲，往下查看，目睹丙○○、丁○○用機車強力拖行該西施犬，隨即追出，在臺
    中市○○○街與大連路口，發現丙○○、丁○○及該西施犬，因丙○○、丁○○
    辯稱係在路上撿到該西施犬，甲○○、乙○○本不欲追究，遂將該西施犬帶回家
    中。待甲○○、乙○○返回家中，發現該西施犬因遭強力拖行，四腳底部均破皮
    流血，故再外出找丙○○、丁○○理論。雙方在臺中市○○路與四平路口相遇，
    發生爭執，丙○○、丁○○竟共同基於普通傷害之犯意聯絡，由丁○○持木棍毆
    打甲○○，丙○○則徒手毆打乙○○，致甲○○受有右虎口挫擦傷一乘以一公分
    、右食指挫擦傷零點五乘以零點五公分、左虎口挫擦傷一點五乘以一公分、左食
    指擦傷零點五乘以零點五公分等傷害；乙○○則受有鼻樑挫擦傷零點八乘以零點
    二公分、零點二乘以零點一公分、右鼻腔鼻出血、左手掌（起訴書誤載為右手掌
    ）擦傷一點二乘以零點七公分等傷害。
二、案經被害人甲○○、乙○○訴由臺中市警察局第五分局報告臺灣臺中地方法院檢
    察署檢察官偵查起訴。
    理  由
一、訊據被告丙○○、丁○○矢口否認有何竊盜、傷害犯行，辯稱：當天伊二人騎機
    車兜風，看到路邊有一隻小狗，就停在路邊看小狗，後來甲○○父子就過來指責
    伊二人偷他們家的小狗，雙方發生爭吵，之後甲○○父子就把小狗帶回去，後來
    伊二人繼續逛，因丁○○心裡感到害怕，丙○○就在路上撿了一枝木棍給丁○○
    防身，在等紅綠燈時，甲○○父子又出現，乙○○二話不說就打丙○○，丙○○
    反抗，兩人扭成一團，甲○○則跟丁○○搶木棍，兩人互相拉扯，後來甲○○搶
    到木棍，並拿木棍毆打丁○○大腿，甲○○隨後又加入乙○○，與丙○○扭打，
    伊二人係基於自衛才出手云云。
二、經查：
  (一)竊盜部分
  1.被告二人右揭竊盜犯罪事實，業據告訴人甲○○、乙○○於警訊、偵查及本院調
    查、審理時指訴綦詳（見偵卷第一三至一六、五四頁，本院卷第一六、三七、三
    八頁）。參以該西施犬平日夜間均以狗鍊拴在告訴人甲○○住處騎樓機車處，業
    據證人即告訴人甲○○之鄰居吳玉珍證述在卷（見本院卷第五一頁），若無外力
    介入強行牽走，該西施犬應無自行掙脫並離開騎樓三、四百公尺之可能。另由該
    西施犬四腳底部均破皮流血，有照片四幀在卷可稽（見偵卷第四一、四二頁），
    益徵該西施犬確有遭強力拖行之情事，足認告訴人之指述與事實相符，堪予採信
    。
  2.又依告訴人乙○○於偵查中所述：伊在樓上聽見狗叫，往下看，看到被告二人偷
    小狗，趕快到樓下追，到樓下時已看不見被告二人，但知道往哪個方向去，追了
    一分鐘後，看到被告二人停在土地公廟那邊，該土地公廟距伊住家約三、四百公
    尺遠等語（見偵卷第五四頁），及告訴人甲○○於本院調查時所稱：當天睡覺時
    聽到狗叫聲，從二樓窗戶往下看，看到小狗遭被告二人用機車拖行，伊就立即下
    樓去追等語（見本院卷第一六頁）。告訴人於聽見狗吠聲後，既已自住家二樓窗
    戶目睹被告二人拖行該西施犬，並立即追出，且在距離住家一分鐘路程之處發現
    被告二人及該西施犬，可見案發時被告二人之行蹤，始終均在告訴人之掌握中。
    再本件案發時間為深夜凌晨二時五十分許，現場附近並無其他人車來往，業據被
    告丙○○及證人即前往現場處理之臺中市警察局第五分局水湳派出所警員戊○○
    一致陳述在卷（見本院卷第三六、四九頁），案發時既僅有被告二人在現場，告
    訴人自無誤認之可能。況本案發生時間在凌晨告訴人睡覺時，苟非因狗叫聲而發
    覺異樣，告訴人當不致發現被告二人，且被告二人與告訴人素不相識，此為雙方
    所共同是認，告訴人實無誣陷被告二人致己身陷偽證刑責之必要。倘告訴人有意
    誣陷，亦不致原不欲追究，而將該西施犬帶回家中，後來發現西施犬破皮流血，
    始再度外出尋找被告二人理論。此外，復有贓物保管收據一紙附卷可憑（見偵卷
    第三二頁），事證明確，被告二人竊盜犯行堪以認定。
  (二)傷害部分
    1.被告二人右揭傷害犯罪事實，業據告訴人甲○○、乙○○於警訊、偵查及本院
      調查、審理時指述綦詳（見偵卷第一三至一六、五四頁，本院卷第一六、三七
      、三八頁）。而告訴人甲○○受有右虎口挫擦傷一乘以一公分、右食指挫擦傷
      零點五乘以零點五公分、左虎口挫擦傷一點五乘以一公分、左食指擦傷零點五
      乘以零點五公分等傷害；告訴人乙○○受有鼻樑挫擦傷零點八乘以零點二公分
      、零點二乘以零點一公分、右鼻腔鼻出血、左手掌擦傷一點二乘以零點七公分
      等傷害，亦有照片五幀及全民醫院九十年十月三日出具之診斷證明書二紙在卷
      可參（見偵卷第二四、二六、三三至三五頁），復有木棍一枝扣案可資佐證。
      徵諸被告丙○○、丁○○均不否認有與告訴人乙○○、甲○○發生扭打或拉扯
      之情事，足認告訴人所受之傷，確係被告二人所造成。
    2.雖被告二人辯稱係自衛云云，惟按正當防衛，以對於現在不法之侵害為要件，
      至於雙方因口角互毆彼此成傷，如不能證明一方先行侵害，自不能主張正當防
      衛（最高法院十七年上字第六八六號判例意旨參照）。本件由告訴人返家後，
      再度外出尋找被告二人時，並未攜帶任何武器，及告訴人於警訊時一致陳述：
      在臺中市○○路與四平路口發現被告二人後，便上前欲找他們至派出所理論等
      語以觀（見偵卷第一四、一六頁），可見告訴人外出尋找被告二人之目的，非
      在傷害被告二人，反而是被告二人於告訴人第二次抵達前，已先行自路邊撿拾
      木棍，難謂無傷害告訴人之意。又依證人戊○○於本院調查、審理時證稱：「
      （現場有無扣到木棍？）有，木棍是丁○○拿的」、「（現場有無看到人受傷
      ？）告訴人說他們有受傷，我告訴他們要去醫院驗傷」、「（被告有無受傷？
      ）我沒有注意到」（見本院卷第一七、四九頁）等語，併參酌被告二人迄未能
      提出任何受傷證明，倘告訴人確有傷害被告二人之意圖，以告訴人二人均為男
      子，力量遠大於被告丁○○，豈無辦法自被告丁○○手上奪取木棍，被告二人
      身上又豈能無任何傷勢。此外，本件亦查無證據足以證明係告訴人出手在先，
      被告二人主張正當防衛，即屬無據。
  (三)綜上所述，被告二人所辯皆不足採。本件事證明確，被告二人竊盜、傷害犯行均
    堪認定。
三、核被告二人所為，均係犯刑法第三百二十條第一項普通竊盜罪及第二百七十七條
    第一項普通傷害罪。被告二人就前揭竊盜及傷害犯行，有犯意聯絡及行為分擔，
    均為共同正犯。被告二人所犯上開二罪，犯意各別，行為互殊，應予分論併罰。
    爰審酌被告二人以強力拖行之方式竊取告訴人所有之西施犬，導致該西施犬四腳
    底部破皮流血，為告訴人發現後更出手毆打告訴人，事後復未能坦認所為，迄未
    與告訴人達成和解，欠缺悔過之具體表現，惟念被告二人素行良好，前未有任何
    犯罪紀錄，有臺灣高等法院被告全國前案紀錄表二份在卷可佐（見本院卷第四、
    五頁）等一切情狀，分別量處如主文所示之刑，並諭知易科罰金之折算標準，暨
    定其應執行之刑及諭知易科罰金之折算標準。至被告丁○○持以傷人用之木棍一
    枝，因係路邊撿拾取得，非其個人所有，爰不併予宣告沒收，附此敘明。
據上論斷，依刑事訴訟法第二百九十九條第一項前段，刑法第二十八條、第三百二十
條第一項、第二百七十七條第一項、第四十一條第一項前段、第五十一條第五款，罰
金罰鍰提高標準條例第一條前段、第二條，判決如主文。
本案經檢察官黃惠玲到庭執行職務。
中      華      民      國      九十一      年    十二    月    十      日
                                臺灣臺中地方法院刑事第四庭
                                    審判長法  官  鄭  文  祺
                                          法  官  張  靜  琪
                                          法  官  羅  智  文
右正本證明與原本無異。
如不服本判決，應於判決送達後十日內向本院提出上訴狀，上訴於臺灣高等法院臺中
分院（須附繕本）。
                                          書記官
中      華      民      國      九十一      年    十二    月    十二    日
附錄論罪科刑法條
刑法第三百二十條第一項
意圖為自己或第三人不法之所有，而竊取他人之動產者，為竊盜罪，處五年以下有期
徒刑、拘役或五百元以下罰金。
刑法第二百七十七條第一項
傷害人之身體或健康者，處三年以下有期徒刑、拘役或一千元以下罰金。
